臺灣新北地方法院刑事判決
110年度審訴字第1452號
公  訴  人  臺灣新北地方檢察署檢察官
被      告  許建銘


                    （另案於法務部○○○○○○○○○○○執行）
上列被告因家庭暴力之傷害案件，經檢察官提起公訴（110 年度
偵字第39482 號），本院判決如下：
    主  文
許建銘犯傷害罪，處拘役拾日，如易科罰金，以新臺幣壹仟元折
算壹日。
    事實及理由
壹、查被告許建銘所犯係死刑、無期徒刑、最輕本刑為3 年以上
    有期徒刑以外之罪，被告於準備程序就被訴事實為有罪之陳
    述，經告知簡式審判程序之旨，並聽取其與檢察官之意見後
    ，本院認無不得或不宜改依簡式審判程序進行之處，爰依刑
    事訴訟法第273 條之1 第1 項、第284 條之1 之規定，裁定
    進行簡式審判程序。
貳、本案犯罪事實、證據及應適用之法條，除補充「被告許建銘
    於111 年3 月10日本院準備程序及審理時之自白（參本院卷
    附當日各該筆錄）」為證據外，餘均引用附件即檢察官起訴
    書之記載。
叁、審酌被告與告訴人張子翊為家庭暴力防治法第3 條第2 款所
    定之家庭成員關係，因細故發生爭執，本應秉持理性、平和
    之態度妥適處理，然被告未能抑制自身怒氣，逕對告訴人施
    以暴力行為，致告訴人受有附件犯罪事實欄一所示之傷勢，
    實有不該，惟念其已與告訴人達成和解並賠償所受損害，有
    和解書1 紙附卷可參，雖未獲告訴人撤回告訴，仍足見其悔
    意，兼衡被告之素行、教育程度、職業、家庭經濟與生活狀
    況、犯後始終坦承犯行，態度勉可等一切情狀，量處如主文
    所示之刑，並諭知易科罰金之折算標準，以資處罰。
肆、本判決係依刑事訴訟法第310 條之2 及第454 條所製作之簡
    化判決，依法僅需記載犯罪事實、證據名稱及應適用之法條
    ，並得以簡略方式為之，如認定之犯罪事實、證據及應適用
    之法條，與檢察官起訴書之記載相同者，得引用之，附此敘
    明。
據上論斷，應依刑事訴訟法第273 條之1 第1 項、第299 條第1
項前段、第310 條之2 、第454 條（本件依刑事判決精簡原則，
僅記載程序法條文），判決如主文。
本案經檢察官范孟珊、邱蓓真偵查起訴，由檢察官陳炎辰到庭執
行公訴。
中　　華　　民　　國    111   年 　  3  　月 　 29  　日
                 刑事第二十四庭  法  官　李俊彥   
以上正本證明與原本無異。
如不服本判決，應於判決送達後20日內敘明上訴理由，向本院提
出上訴狀（應附繕本），上訴於臺灣高等法院。其未敘述上訴理
由者，應於上訴期間屆滿後20日內向本院補提理由書「切勿逕送
上級法院」。
                                 書記官  林慈恩
中　　華　　民　　國　  111 　年　   3    月    29    日
附錄本判決論罪之法律條文：
中華民國刑法第277 條
傷害人之身體或健康者，處5 年以下有期徒刑、拘役或50萬元以
下罰金。
犯前項之罪，因而致人於死者，處無期徒刑或7 年以上有期徒刑
；致重傷者，處3 年以上10年以下有期徒刑。
--------------------------------------------------------
附件：
臺灣新北地方檢察署檢察官起訴書
                                    110年度偵字第39482號
　　被　　　告　許建銘　男　22歲（民國00年0月00日生）
　　　　　　　　　　　　住○○市○○區○○○路00巷00號3
　　　　　　　　　　　　　樓
　　　　　　　　　　　　國民身分證統一編號：Z000000000號
上列被告因傷害案件，業經偵查終結，認應提起公訴，茲將犯罪
事實及證據並所犯法條分敘如下：
　　　　　　犯罪事實
一、許建銘與張子翊前為男女朋友，2人交往期間曾同居一處，具
    家庭暴力防治法第3條第2款所定之家庭成員關係。詎許建銘於
    民國110年9月28日16時49分許，在新北市○○區○○路0段00巷0號
    臺灣新北地方法院民事庭內，因故與張子翊發生爭執，竟基
    於傷害之犯意，徒手毆打張子翊之臉頰、脖子，致張子翊受
    有臉部挫傷、頸部挫傷等傷害。
二、案經張子翊訴由新北市政府警察局海山分局報告偵辦。
　　　　　　證據並所犯法條
一、證據清單暨待證事實
編號 證據名稱 待證事實 1 被告許建銘於警詢及偵查中之供述 坦承有於上揭時、地，徒手毆打告 訴人張子翊臉頰，並勾住告訴人肩膀之事實。 2 證人即告訴人張子翊於警詢及偵查中之證述 被告有於上揭時、地，因故與告訴 人發生爭執，徒手毆打告訴人之臉頰、脖子，致告訴人受有臉部挫傷、頸部挫傷等傷害之事實。 3 新北市立聯合醫院110年9月28日開立之乙種診斷書1份 告訴人受有臉部挫傷、頸部挫傷等傷害之事實。 
二、核被告所為，係犯刑法第277條第1項傷害罪嫌，核屬家庭暴力
    防治法第2條第2款之家庭暴力罪嫌。
三、依刑事訴訟法第251條第1項提起公訴。
　  此　致
臺灣新北地方法院
中　　華　　民　　國　 110　　年　　11　　月　　26　　日
　　　　　　　　　　　　　檢　察　官  范孟珊
                                      邱蓓真